臺灣屏東地方法院刑事判決　　　　　　　　　　　　　　九十一年度易字第八七號
　　公　訴　人　臺灣屏東地方法院檢察署檢察官
　　被　　　告　乙○○
右列被告因贓物案件，經檢察官提起公訴（九十年度偵字第七四五三號），本院判決
如左：
    主  文
乙○○故買贓物，累犯，處拘役伍拾日，如易科罰金，以佰元折算壹日。
    事  實
一、乙○○曾於民國八十六、八十七年間因違反麻醉藥品管理條例、竊盜、詐欺罪，
    經本院分別判處有期徒刑四月、八月、六月，接續執行而於八十八年九月三十日
    執行完畢，猶不知悔改，其係位於屏東縣車城鄉車城橋旁空地之金佑環保企業有
    限公司之員工，於九十年九月間某日，明知某姓名年籍不詳之成年男子，所持有
    之車號ＢＣ─３２１７號自小客車，係來源不明之贓物（該車為甲○○所有，於
    同年七月二十三日二十時許，在屏東市○○里○○路建國國小大門口失竊），竟
    基於購買贓物之犯意，於上開公司，以新臺幣（下同）二千元之代價買受，經整
    修後供己代步使用。嗣於同年十一月二十二日下午二時三十分許，為警於屏東縣
    車城鄉○○村○○路二之二號乙○○住處前查獲。
二、案經屏東縣警察局恆春分局報告台灣屏東地方法院檢察署檢察官偵查起訴。
    理  由
一、訊據被告固坦承以二千元購得該車之事實不諱，惟矢口否認有何故買贓物犯行，
    辯稱：賣車之人說要換車，要伊幫他將該車報繳環保局，但是因無行照及車牌，
    無法報繳，所以伊才用二千元向他買，他沒有說車是偷牽的云云。經查：（一）
    上開汽車為被害人甲○○所有，於九十年七月二十三日下午八時許，在屏東市○
    ○里○○路建國國小大門口失竊之事實，業據被害人於警訊證述明確，並有車籍
    資料及贓物認領保管單各一紙在卷可稽，是上開汽車應屬贓物無訛。（二）汽車
    為普遍之交通工具，其買賣過戶須有行照始足表彰持有人合法持有之狀態，此為
    社會大眾所周知，且被告自承：從事環保回收工作已有五月，亦知悉無行照及車
    牌之汽車無法報繳回收等情，是依其收買物品之經驗，應有足夠之知識合理懷疑
    上開車輛來源不明，其不探求該車來源之正當性，即以二千元之低價購買該車供
    己使用，其顯有贓物之認識，被告辯稱不知情等語，係為事後卸責之詞，不足採
    信。本件事證明確，被告犯行應堪認定。
二、核被告所為，係犯三百四十九條第二項之故買贓物罪。被告曾於八十六、八十七
    年間因違反麻醉藥品管理條例、竊盜、詐欺罪，經本院分別判處有期徒刑四月、
    八月、六月，接續執行而於八十八年九月三十日執行完畢，其受有期徒刑之執行
    完畢五年內再犯有期徒刑以上之罪，有台灣高等法院被告全國前案紀錄表一份附
    卷可稽，為累犯，應依刑法第四十七條規定，加重其刑。審酌被告犯罪之動機、
    目的、手段、貪圖小利，購買來源不明之贓車，助長竊盜歪風，增加贓物追索之
    困難、所生損害及犯後態度等一切情狀，量處如主文所示之刑，並諭知易科罰金
    之折算標準。
據上論斷，應依刑事訴訟法第二百九十九條第一項前段，刑法第三百四十九條第二項
、第四十七條、第四十一條第一項前段，罰金罰鍰提高標準條例第一條前段、第二條
，判決如主文。
本案經檢察官莊啟勝到庭執行職務。
中      華      民      國    九十一    年      二      月      八      日
                                      臺灣屏東地方法院刑事第三庭
                                          審判長法  官  黃國永
                                                法  官  陳姵君
                                                法  官  翁世容
右判決正本證明與原本無異。
對於本判決如有不服應於收受送達後十日內向本院提出上訴書狀上訴於台灣高等法院
高雄分院並按他造當事人之人數附具繕本。
                                                書記官   王秋淑
中    華    民    國     九十一      年      二      月       八      日
附錄：
中華民國刑法第三百四十九條第二項
搬運、寄藏、故買贓物或為擔保者，處五年以下有期徒刑、拘役或科或併科一千元以
下罰金。
